

# **CONTACTO**

- **6**66 919 247
- ✓ leandrofanzini@gmail.com
- lelifanz.github.io/curriculumvitae
- Carrer Cami del Mig 21
  Sant Joan Despi Barcelona

# **APTITUDES**

- Creatividad
- Innovación
- Dinámica
- Relación de confianza
- Trabajo en equipo

# **HERRAMIENTAS**

Html

CSS

Java Script

Php

My Sql

Corel Draw

Adobe Fireworks

# **IDIOMAS**

Español (Nativo) Ingles (Básico)

# DATOS DE INTERÉS

- -Disponibilidad inmediata.
- -Flexibilidad horaria (incluidos fines de semana).
- -Movilidad geografica.

# Leandro Ariel Fanzini

# Perfil profesional



Full Stack Developer, en constante aprendizaje de nuevos lenguajes y tecnologías. Amplia experiencia en estrategia corporativa y desarrollos de negocios. Capacidad de adaptación, trabajo en equipo, dinámico, creativo, motivador. Creador de tácticas innovadoras de ventas.

# Experiencia Laboral



#### 10/2014 - 03/2023

CLICK 365 (Venta al por mayor y menor de artículos para la oficina)

Dueño. Como tal, me he desempeñado principalmente en la imagen y estrategia corporativa del negocio. Estrategias de ventas, desarrollo del sitio web y redes sociales, marketing y ventas online.

## 09/2013 - 07/2014

#### Vacation Weeks

Gerente de ventas, creación de la empresa, estrategia de negocio, contratación de vendedores, capacitación en ventas, captación de potenciales clientes, control, seguimiento y acompañamiento de ventas.

## 06/2011 - 06/2013

## Royal Holiday

Ejecutivo especialista en ventas, capacitación de ventas, motivación de equipo, resolución de problemas, operaciones de cierre de ventas.

## 10/2004 - 12/2009

Casa Tauro (Distribuidora mayorista de artículos de librería)

Dueño. Como tal, me he desempeñado durante 5 años en todas las tareas existentes en una pequeña empresa como ser: administración (facturación, cuentas corrientes clientes-proveedores, costos, conciliaciones), inscripción en AFIP, rentas, liquidación de impuestos (IVA., ingresos brutos, ganancias), venta personalizada, compras, cobranzas a clientes, pago a proveedores, manejo de empleados, seguimiento de vendedores, proyección de ventas, estadísticas, entrega de mercadería.

#### 03/2002 - 09/2004

Roberto Marino & Asoc. (Estudio Contable Impositivo)

Asistente Administrativo, conciliaciones bancarias, data entry, liquidación de IVA e ingresos brutos de clientes.

# Formación Académica



2010 - 2011

Licenciatura en Análisis de Sistemas (Incompleto) Universidad de Buenos Aires

2002 - 2004

Licenciatura en Administración de Empresas (Incompleto) Universidad de Lomas de Zamora

1995 - 2000

Bachiller, con orientación en organización y administración de empresas.

Tte. Gral. Thomas Espora.